臺灣士林地方法院刑事判決        99年度易更字第2號
公  訴  人  臺灣士林地方法院檢察署檢察官
被      告  謝華婷
選任辯護人 林翊臻律師
           劉祥墩律師
上列被告因妨害家庭案件，經檢察官提起公訴（98年度偵字第68
03號），本院於民國99年2 月26日以98年度易字第551 號判決公
訴不受理，檢察官不服提起上訴，經臺灣高等法院於99年5 月5
日以99年度上易字第953 號判決原判決撤銷，發回本院，本院更
為判決如下：
    主  文
謝華婷連續與有配偶之人相姦，處有期徒刑伍月，如易科罰金，
以銀元佰元即新臺幣玖佰元折算壹日。減為有期徒刑貳月又拾
伍日，如易科罰金，以銀元佰元即新臺幣玖佰元折算壹日。
    事  實                              
一、謝華婷明知陳志欽係洪麗玲之夫，係有配偶之人，且婚姻關
    係仍存續中，竟基於與陳志欽相姦之概括犯意，於附表所示
    時、地與陳志欽（所涉相姦罪，另經本院以97年度訴字第20
    3 號判決處有期徒刑6 月，減為有期徒刑3 月確定）連續9
    次為性交之行為。嗣洪麗玲於民國98年3 月5 日經陳志欽告
    知，始悉上情。
二、案經洪麗玲訴由臺灣士林地方法院檢察署檢察官偵查起訴。
    理  由
壹、程序方面：
一、按刑法第239條之罪須告訴乃論；第239條之罪，配偶縱容或
    宥恕者，不得告訴，刑法第245條定有明文。又告訴乃論之
    罪，其告訴應自得為告訴之人知悉犯人之時起，於6個月內
    為之，刑事訴訟法第237條第1項亦有明文。經查：
  (一)本案是否逾告訴期間部分：
  1.告訴人洪麗玲係於98年2 月底，在自家車內發現陳志欽之本
    院98年度訴字第67號侵權行為損害賠償民事事件通知書，收
    件址係陳志欽使用之郵政信箱，經質問陳志欽，陳志欽推諉
    稱係伊與被告之財務糾紛，惟告訴人已心生懷疑，嗣陳志欽
    於98年3 月5 日晚間，始告知告訴人因與被告協調破裂，必
    須服刑，嗣出示本院判決予告訴人，告訴人始悉陳志欽與被
    告通姦乙情，業據告訴人於本院審理時，以證人身分結證在
    卷（見本院卷第218 頁），嗣其於知悉之時起6 個月內，於
    同年3 月25日具狀向臺灣士林地方法院檢察署對被告提出告
    訴，亦有臺灣士林地方法院檢察署收狀戳附於刑事告訴狀首
    足憑（見98年度他字第1070號卷第1 頁）。
  2.被告之辯護人雖質疑告訴人早於96年1 月8 日與被告之夫劉
    昌明會面時，即已知悉陳志欽與被告通姦，至遲於97年9 月
    15日收受本院97年度訴字第203 號判決時，亦應知悉通姦事
    實，況網路上亦於96年12月28日刊登相關新聞，告訴人遲至
    98年3 月25日始具狀提告，顯逾告訴期間云云。經查：
  (1)證人劉昌明於本院100 年10月17日審理時，固證稱：於96年
    1 月8 日與告訴人碰面時，告訴人曾表示陳志欽業已承認與
    被告發生性關係。惟查，證人劉昌明係於96年2 月5 日向臺
    灣士林地方法院檢察署對陳志欽提出妨害家庭、詐欺、妨害
    性自主等告訴（下稱前案），於前案偵辦期間，證人劉昌明
    始終未曾向檢察官提出已自告訴人處聽聞上情之有利事證，
    此觀96年度他字第700 號、96年度偵字第13511 號案件卷證
    自明，且證人劉昌明於96年11月22日前案偵訊時，復證稱對
    於96年3 月8 日告訴理由狀所載陳志欽的諸多罪名，都是事
    後經由本案被告轉述得知等語明確。衡情，證人劉昌明向陳
    志欽提出前揭告訴時，理應氣憤難當，倘告訴人確曾向其為
    如上表示，證人劉昌明斷無於前案偵查程序中，就上情隻字
    不提之理，佐以證人劉昌明雖曾因前案與被告有所爭執，惟
    迄96年底，對於被告所為已漸釋懷，現與被告仍係夫妻關係
    ，且選擇原諒被告等情，業據證人劉昌明於本院審理時證述
    在卷，足見其立場已有偏頗，則證人劉昌明嗣於本院提出如
    上證詞前所未提之證詞，容係迴護被告之舉，尚無可採。況
    被告於前案96年11月22日偵訊時亦自承：「他太太（指告訴
    人）有問我先生我有無被他（指陳志欽）騙錢，有無跟他發
    生性關係，我先生均答稱不清楚」等語；嗣於本院100 年11
    月21日審理時亦供稱：劉昌明與告訴人見面後，曾質問伊為
    何發簡訊予陳志欽、與陳志欽何關係，伊當時並未向劉昌明
    坦承，迄96年1 月25日始將伊與陳志欽之關係告知劉昌明等
    語；而證人劉昌明亦於本院100 年10月17日審理時證稱，事
    後曾質問被告，因被告表示與陳志欽僅係單純借貸關係，故
    去電告訴人稱此事應係誤會等語；另證人即告訴人洪麗玲於
    本院100 年10月31日審理時則證稱：當初係因見到被告傳送
    予陳志欽之簡訊，心生懷疑，遂撥打簡訊所示傳送人行動電
    話門號欲確認，嗣被告雖接聽電話，惟隨即匆忙掛斷，後來
    劉昌明主動致電，雙方相約見面後，劉昌明再度回電表示該
    簡訊內容係自色情網站下載，並稱被告與陳志欽絕無曖昧關
    係等情綦詳，是由被告前開供述、證人劉昌明、洪麗玲上揭
    證詞相互勾稽，堪認告訴人於96年1 月間縱懷疑被告與陳志
    欽間有所曖昧，亦因證人劉昌明斯時對於被告與陳志欽之關
    係尚不知情，向告訴人為前開答覆，而未能確認其等有何通
    姦及相姦行為。
  (2)次查，被告之辯護人主張陳志欽所涉民刑事案件之傳票及起
    訴書、判決書等文件，均寄送至其與告訴人同住之臺北市○
    ○區○○路99之3 號5 樓址及臺北郵政第03916 號信箱，雖
    該郵政信箱申請人係陳志欽之前妻黎艾敏，惟送達證書上黎
    艾敏簽名之筆跡與告訴人相似，再依告訴人於本案原審之書
    狀可知，告訴人持有黎艾敏之印章，則告訴人或以代黎艾敏
    簽名、蓋章之方式代為簽收相關文件，或見黏貼於門首之送
    達通知，而應早已知悉被告與陳志欽之通姦關係云云。是本
    案所應審究者，在於告訴人是否於其提出告訴之98年3 月25
    日前6 個月之97年9 月25日前，即已透過收受訴訟文件之方
    式，知悉被告與陳志欽間有通姦行為。本院查：
    陳志欽與被告、劉昌明間，因陳志欽與被告之通姦行為，
      衍生多起訴訟案件。刑事案件部分，先由被告及劉昌明向
      陳志欽提出妨害家庭、妨害性自主、詐欺等告訴，由臺灣
      士林地方法院檢察署檢察官先後以96年度他字第700 號案
      件、96年度偵字第4040號、第13511 號案件偵辦，並就陳
      志欽涉嫌詐欺、相姦等罪嫌部分提起公訴，餘則為不起訴
      處分，起訴部分經本院以97年度訴字第203 號案件審理後
      ，判決詐欺取財罪2 罪及相姦罪部分有罪，應執行有期徒
      刑9 月，其餘被訴詐欺部分無罪，嗣經提起上訴，經臺灣
      高等法院以97年度上易字第3232號判決撤銷原判決無罪部
      分，並定應執行刑為有期徒刑8 月確定；陳志欽則就被告
      所提妨害性自主告訴部分，向被告及劉昌明提出誣告之告
      訴，其中劉昌明部分由臺灣士林地方法院檢察署檢察官以
      98年度他字第1071號、偵字第16371 號案件為不起訴處分
      ，被告涉嫌誣告部分則經臺灣士林地方法院檢察署檢察官
      以96年度他字第1926號、偵字第13 123號案件偵辦後提起
      公訴，由本院以97年度簡字第602 號判決判處有期徒刑4
      月，減為有期徒刑2 月，緩刑3 年確定。民事案件部分，
      則有劉昌明就本院97年度訴字第203 號案件一併提起之97
      年度附民字第226 號損害賠償事件，嗣經本院於97年9 月
      8 日裁定駁回，而陳志欽就本院97年度訴字第203 號案件
      一併提起之97年度附民字第206 號損害賠償事件，則經本
      院刑事庭裁定移送民事庭後，由本院民事庭於97年11月21
      日分案偵辦（後續訴訟程序，因與本案爭點無關，不予贅
      述），業經本院調閱相關卷宗核閱無誤，並有臺灣高等法
      院被告前案紀錄表、中華郵政股份有限公司臺北郵局99年
      6 月10日北營字第0991803901號函及所附專用信箱租用申
      請書可稽（見本院卷第14-15 頁）。而觀諸前開卷內於97
      年9 月25日之前之送達回證可知，送達予陳志欽之郵件分
      係寄至臺北市○○區○○街13巷1 弄13號址、臺北市○○
      區○○路99之3 號5 樓址及黎艾敏申請租用之臺北郵政第
      03916 號信箱，並有惟迄98年3 月25日止，該等回證均無
      告訴人簽收或領取之記錄。又經本院向臺北市政府警察局
      北投分局函詢97年10月25日前，寄存於該分局光明派出所
      之訴訟文件寄存收領情形，經該分局以100 年3 月1 日北
      市警投分刑字第10030250400 號函覆稱：該分局光明派出
      所於搬遷時，已將97年至98年間之司法文書簽收簿全數銷
      毀，故無資料可稽等語（見本院卷第104 頁）；再經本院
      向中華郵政股份有限公司臺北郵局函調該局第03916 號信
      箱歷來領取郵件明細，其中97年9 月25日前之領取郵件明
      細，亦因98年7 月14日以前之簽收收據均已逾檔案保存期
      限2 年而按章銷燬，無法提供，有該局100 年8 月11日北
      營字第1000019806號函文存卷可參（見本院卷第166 頁）
      ，是卷內並無任何事證足認告訴人曾透過代為收受陳志欽
      訴訟文書之方式，得悉陳志欽與被告間有何通姦行為。
    被告之辯護人另為被告主張，前開卷附訴訟文件寄至臺北
      郵政第03916 號信箱並經黎艾敏簽名領取部分，該送達回
      證上「黎艾敏」之簽名疑似告訴人所為。惟經比對告訴人
      當庭書寫之「黎艾敏」與各該送達證書上之「黎艾敏」簽
      名，二者於「黎」字上半部之書寫方式、於「黎」字下半
      部及「艾」字下半部結尾之筆法、於敏字左右部首間相連
      與否之筆順，均截然不同，則被告之辯護人此節主張，尚
      無可採。
    又告訴人固於原審之98年11月19日具狀表示曾至臺北郵政
      信箱領取98年11月20日之傳票，惟該寄至臺北郵政第0391
      6 號信箱之傳票送達證書上係同時簽署陳志欽之名並蓋有
      黎艾敏印文，有卷附送達證書及告訴人之98年11月19日陳
      報狀可佐（見原審卷第35-36 頁），是該傳票究係告訴人
      親往領取，或由陳志欽持黎艾敏之印章代為領取，尚未可
      知。而證人陳志欽業經通緝，有臺灣高等法院全國前案簡
      列表存卷可參，證人黎艾敏則經本院傳拘無著，致無從就
      此節進行詰問，以明實情，惟此部分既有如上疑義，自不
      得據以逕認告訴人持有黎艾敏印章，進而推論相關蓋有「
      黎艾敏」印文之送達證書，均係由告訴人所為。況依前開
      卷證資料，於97年9 月25日前，並無以「黎艾敏」印文簽
      收之訴訟文件，而均係以簽名方式為之，是被告此節主張
      ，亦屬無據，無可憑採。
    另訴訟文書因無人收受，經以寄存送達方式為之者，固會
      將通知黏貼於受送達處門首，惟郵務人員是否依此程序進
      行、該等通知是否黏貼得當，且未因天氣或大門之開闔掉
      落、陳志欽是否早於告訴人取下該等通知，凡此種種客觀
      情況之變數，均可能使告訴人無從得悉相關訴訟文件之送
      達，則自不得僅以臆測之詞，逕認告訴人曾親見該等通知
      ，並前往領取相關訴訟文書。
  (3)再查，告訴人係於98年3 月10日前某日以電話向友人蔡玉華
    哭訴，表示於98年3 月5 日或6 日，經其夫陳志欽告知有外
    遇對象，且陳志欽因而遭到提告，嗣見面時告訴人復提及有
    些同事已透過電子報導知悉此事，但不敢跟伊說起，伊因而
    始終不知情等節，業經證人蔡玉華於本院100 年10月31日審
    理時證述無訛；另告訴人亦曾向友人柯文紋表示，係因陳志
    欽與他人外遇涉訟，始知悉陳志欽與他人通姦，且係經同事
    告知，才知悉網路上有相關報導等情，亦據證人柯文紋於本
    院100 年10月31日審理時證述在卷，核與證人即告訴人於同
    日本院審理時證稱：係經陳志欽告知通姦乙事後某日，由同
    事即圖書館管理員處得知網路上有相關報導等語相符。雖告
    訴人與證人柯文紋之證詞間，就聯絡方式係傳送簡訊或撥打
    電話部分有所歧異，惟此乃距今超過2 年之往事，則證人等
    就該等細節無法清楚回憶，亦屬人情之常，佐以其等證詞就
    事件發生之梗概均相吻合，則自不得僅以上開些微瑕疵，遽
    認告訴人及證人柯文紋之證詞不可採。另證人蔡玉華雖證稱
    於本案審理前，曾向告訴人詢問作證之目的，惟觀諸證人蔡
    玉華之證詞，並未全然迴護或附和告訴人，對於其所不知或
    無從判斷之事，亦均據實以告，是證人蔡玉華證詞之可信性
    亦無疑義，堪予採信。由上以觀，雖自96年12月28日起，即
    有電子媒體報導陳志欽與被告通姦乙事（見本院卷第38-39
    頁），惟並無具體事證足認告訴人於97年9 月25日前即已閱
    覽該等報導，洵堪認定。
  (4)綜上所述，告訴人既係於98年3 月5 日始行知悉被告與陳志
    欽通姦乙事，則告訴人於98年3 月25日所提告訴，顯未逾告
    訴期間。
  (二)告訴人是否宥恕被告部分：
  1.被告之辯護人雖主張，因告訴人並未表示欲向陳志欽提告，
    嗣又委由陳志欽代筆向被告提出告訴，並接受陳志欽建議，
    將訴訟文件寄至臺北郵政第03916 號信箱，足認告訴人已宥
    恕陳志欽，則告訴人對於被告之告訴權亦同時因而喪失云云
    。
  2.經查，告訴人向被告提出本案告訴之際，是否指名對於陳志
    欽一併提告，事後是否委由陳志欽代筆向被告提出告訴，並
    要求將訴訟文件寄至陳志欽建議之臺北郵政第03916 號信箱
    ，與告訴人是否宥恕陳志欽，核屬二事，徒憑此節，亦不足
    以推論告訴人於事後已宥恕陳志欽及被告2 人之通姦、相姦
    行為，是告訴人之告訴權並未因宥恕而喪失，從而，告訴人
    所為之告訴，自屬合法。
二、證據能力方面：
  (一)按證人依法應具結而未具結者，其證言或鑑定意見，不得作
    為證據。次按，被告以外之人於審判外向法官所為之陳述，
    得為證據。被告以外之人於偵查中向檢察官所為之陳述，除
    顯有不可信之情況者外，得為證據。又按被告以外之人於審
    判外之言詞或書面陳述，除法律有規定者外，不得作為證據
    ，刑事訴訟法第158條之3、第159條之1及第159條第1項分別
    定有明文。另依同法第159 條之5規定：「被告以外之人於
    審判外之陳述，雖不符前4條之規定，而經當事人於審判程
    序同意作為證據，法院審酌該言詞陳述或書面陳述作成時之
    情況，認為適當者，亦得為證據。當事人、代理人或辯護人
    於法院調查證據時，知有第159條第1項不得為證據之情形，
    而未於言詞辯論終結前聲明異議者，視為有前項之同意」。
  (二)被告之選任辯護人主張告訴人洪麗玲於偵訊之陳述並無證據
    能力，經查：告訴人洪麗玲於偵查中之陳述係被告以外之人
    於審判外之陳述，乃屬傳聞證據，且告訴人洪麗玲於偵查中
    所為之陳述，均未依法具結，依上開規定，並無證據能力。
  (三)查本件除如上所述外，以下所引用之各該被告以外之人於審
    判外之陳述，雖屬傳聞證據，惟因檢察官、被告及其辯護人
    已於本院準備程序及審判程序時均表示沒意見，且迄至言詞
    辯論終結前均未聲明異議，而本院審酌上開供述或非供述等
    證據資料製作時之情況，無不當取供及證明力明顯過低之瑕
    疵，認以之作為證據應屬適當，揆諸前開規定，本院亦認為
    均應有證據能力。
貳、實體方面：
一、訊據被告謝華婷固坦承於附表所示時地，與告訴人洪麗玲之
    夫陳志欽發生相姦行為乙情不諱，惟矢口否認有何妨害家庭
    犯行，辯稱：與陳志欽發生性行為時，並不知其已婚身分云
    云。經查：
  (一)告訴人與陳志欽於95年5 月22日結婚，並於95年6 月6 日申
    請登記，嗣於98年4 月6 日離婚，有臺北市萬華區戶政事務
    所98年11月17日北市萬戶資字第09830482400 號函存卷可參
    （見原審卷第27頁），則陳志欽於附表所示時間，仍係有配
    偶之人，應堪認定。又被告確實與陳志欽於附表所示時地連
    續發生性交之通姦行為，亦據被告於本院審理時供述在卷，
    核與證人陳志欽於前案證述情節相符，足見被告此部分自白
    與事實相符，堪予採信，是被告確於告訴人與陳志欽婚姻關
    係存續期間，與陳志欽為相姦行為，亦堪認定。
  (二)被告雖辯稱不知陳志欽已婚云云。然查：被告確實於知悉告
    訴人與陳志欽婚姻狀態存續中之情況下，與陳志欽發生性行
    為，業迭據證人陳志欽於前案96年3 月17日警詢、96年6 月
    5 日、10月22日偵訊、97年8 月20日審理、本案98年11 月5
    日開庭時證述在卷；而證人即告訴人洪麗玲於本院100 年10
    月31日審理時亦證稱：於電話中向被告表示伊係陳志欽的現
    任太太時，被告並未質疑告訴人之身分，亦未表示陳志欽應
    已離婚等語，則被告斯時聽聞陳志欽已婚之反應，顯與其所
    辯稱情節大相逕庭，準此，被告空言主張不知陳志欽之已婚
    身分云云，顯係臨訟卸責之詞，均不足採。
  (三)綜上所述，被告前開辯解，無非飾卸之詞，要不足取。本案
    事證明確，被告犯行洵堪認定，應依法論科。
二、被告於行為後，刑法業於94年2月2日修正公布，95年7月1日
    起施行。按「行為後法律有變更者，適用行為時之法律，但
    行為後之法律有利於行為人者，適用最有利於行為人之法律
    」，修正後刑法第2條第1項定有明文。此條規定係規範行為
    後法律變更所生新舊法比較適用之準據法，本身尚無新舊法
    比較之問題，於新法施行後，應一律適用新法第2條第1項之
    規定，為「從舊從輕」之比較，先予敘明，再按本次法律變
    更，比較時應就罪刑有關之共犯、未遂犯、想像競合犯、牽
    連犯、連續犯、結合犯，以及累犯加重、自首減輕暨其他法
    定加減原因（如身分加減）與加減例等一切情形，綜其全部
    罪刑之結果而為比較（最高法院95年5月23日95年度第8次刑
    事庭會議決議參照）。茲就本件新舊法比較結果敘述如下：
  (一)關於罰金刑，刑法分則編各罪所定罰金刑之貨幣單位原為銀
    元，修正前刑法第33條第5 款規定：「罰金：一元（銀元）
    以上」，而依罰金罰鍰提高標準條例規定，就72年6 月26日
    前修正之刑法部分條文罰金數額提高2 至10倍，其後修正者
    則不提高倍數，並依現行法規所定貨幣單位折算新臺幣條例
    規定，以銀元1 元折算新臺幣3 元。修正後刑法第33條第5
    款規定：「罰金：新臺幣1 千元以上，以百元計算之」，刑
    法第33條第5款 所定罰金貨幣單位經修正為新臺幣後，刑法
    分則各罪所定罰金刑之貨幣單位亦應配合修正為新臺幣，為
    使刑法分則編各罪所定罰金之最高數額與刑法修正前趨於一
    致，乃增訂刑法施行法第1 條之1 ：「中華民國94年1 月7
    日刑法修正施行後，刑法分則編所定罰金之貨幣單位為新臺
    幣。94年1 月7 日刑法修正時，刑法分則編未修正之條文定
    有罰金者，自94年1 月7 日刑法修正施行後，就其所定數額
    提高為30倍。但72年6 月26 日 至94年1 月7 日新增或修正
    之條文，就其所定數額提高為3倍 」。從而，刑法分則編各
    罪所定罰金刑之最高數額，於上開規定修正後並無不同，惟
    修正後刑法第33條第5 款所定罰金刑最低數額，較之修正前
    提高，自以修正前刑法第33條第5 款規定有利於被告。
  (二)本件被告犯罪時之刑法第41條第1 項前段規定：「犯最重本
    刑為5 年以下有期徒刑以下之刑之罪，而受6 個月以下有期
    徒刑或拘役之宣告，因身體、教育、職業、家庭之關係或其
    他正當事由，執行顯有困難者，得以1 元以上3 元以下折算
    1 日，易科罰金」，又被告行為時之易科罰金折算標準，依
    修正前罰金罰鍰提高標準條例第2 條前段（現已刪除）規定
    ，就其原定數額提高為1 百倍折算1 日，則本件被告行為時
    之易科罰金折算標準，應以銀元3 百元折算1 日，經折算為
    新臺幣後，應以新臺幣9 百元折算為1 日。惟95年7 月1 日
    修正公布施行之刑法第41條第1 項前段則規定：「犯最重本
    刑為5 年以下有期徒刑以下之刑之罪，而受6 個月以下有期
    徒刑或拘役之宣告者，得以新臺幣1 千元、2 千元或3 千元
    折算1 日，易科罰金」，比較修正前後之易科罰金折算標準
    ，以95年7 月1 日修正公布施行前之規定，較有利於被告，
    自應依現行刑法第2 條第1 項前段，適用修正前刑法第41條
    第1 項前段規定，定其易科罰金之折算標準。
  (三)修正後刑法第56條規定，業已刪除連續犯之規定。故連續數
    行為而犯同一罪名，依修正前刑法第56條規定，應以一罪論
    ，但得加重其刑；而依修正後規定，則已無連續犯可資適用
    ，即應將各次犯行以數罪併合處罰，是以適用修正前關於連
    續犯之規定，對被告自係較為有利。
  (四)綜此，依整體比較之結果，依修正後刑法第2 條第1 項前段
    之規定，適用行為時之舊法處斷。
三、按婚姻與家庭為社會形成與發展之基礎，受憲法制度性保障
    （司法院大法官釋字第362 號、第552 號解釋意旨均足參照
    ）。婚姻制度植基於人格自由，具有維護人倫秩序、男女平
    等、養育子女等社會性功能，國家為確保婚姻制度之存續與
    圓滿，自得制定相關規範，約束夫妻雙方互負忠誠義務。性
    行為自由與個人之人格有不可分離之關係，固得自主決定是
    否及與何人發生性行為，惟依憲法第22條規定，於不妨害社
    會秩序公共利益之前提下，始受保障。是性行為之自由，自
    應受婚姻與家庭制度之制約。查刑法第239 條對於通姦者、
    相姦者處1 年以下有期徒刑之規定，雖對人民之性行為自由
    有所限制，惟此乃為維護婚姻、家庭制度及社會生活秩序所
    必要；另為免此項限制過嚴，同法第245 條第1 項則規定通
    姦罪為告訴乃論，以及同條第2 項經配偶縱容或宥恕者，不
    得告訴，係對於通姦罪附加訴追條件，此乃立法者就婚姻、
    家庭制度之維護與性行為自由間所為價值判斷，並未逾越立
    法形成自由之空間，與憲法第23條比例原則之規定尚無違背
    ，司法院釋字第554 號解釋闡述上旨甚詳。被告明知陳志欽
    為有配偶之人，仍與之相姦，核其所為，係犯刑法第239 條
    後段之相姦罪。其先後多次相姦犯行，時間緊接，手法相同
    ，所犯係構成要件相同之罪，顯係基於概括犯意反覆為之，
    為連續犯，應依修正前刑法第56條之規定，論以一罪，並加
    重其刑。另中華民國九十六年罪犯減刑條例已於96年7 月16
    日施行，本件被告犯罪時間在96年4 月24日以前，合於減刑
    條件，應依中華民國九十六年罪犯減刑條例第2 條第1 項第
    3 款規定減刑二分之一。爰審酌被告未能克制情慾，與有配
    偶之人相姦，破壞他人婚姻之圓滿幸福，嚴重影響社會善良
    風俗，所為非是，兼衡其品行、素行、犯罪手段、對於告訴
    人所生傷害、犯罪後否認犯行之態度，且迄未取得告訴人諒
    解等一切情狀，量處如主文所示之刑，並依修正前刑法第41
    條第1 項前段之規定諭知易科罰金之折算標準；再依中華民
    國九十六年罪犯減刑條例規定減刑二分之一，並諭知減刑後
    易科罰金之折算標準。
據上論斷，應依刑事訴訟法第299 條第1 項前段，刑法第2 條第
1 項前段、第239 條，修正前刑法第56條、第41條第1 項前段，
修正前罰金罰鍰提高標準條例第2 條，現行法規所定貨幣單位折
算新臺幣條例第2 條、中華民國九十六年罪犯減刑條例第2 條第
1 項第3 款、第7 條、第9 條，判決如主文。
本案經檢察官蔡元仕到庭執行職務
中    華    民    國   100    年    11    月    30    日
                  刑事第三庭法  官  蘇怡文
以上正本證明與原本無異。
如不服本判決應於收受送達後10日內向本院提出上訴書狀，並應
敘述具體理由。其未敘述上訴理由者，應於上訴期間屆滿後20日
內向本院補提理由書( 均須按他造當事人之人數附繕本)「 切勿
逕送上級法院」。
                            書記官  朱俶伶
中    華    民    國   100    年    12    月    2     日

所犯法條
刑法第239條
有配偶而與人通姦者，處 1 年以下有期徒刑。其相姦者亦同。

附表：
    ┌──┬──────────┬───────────────────────┐
    │編號│    通姦時間        │      通姦地點                                │
    ├──┼──────────┼───────────────────────┤
    │ 1  │95年10月14日18時許  │臺北市○○區○○街38之1號（星美飯店）         │
    ├──┼──────────┼───────────────────────┤
    │ 2  │95年10月17日18時許  │臺北市○○區○○路189號（情覓精品汽車旅館）   │
    ├──┼──────────┼───────────────────────┤
    │ 3  │95年10月19日14時許  │臺北市中山區○○○路419號（薇閣精品汽車旅館） │
    ├──┼──────────┼───────────────────────┤
    │ 4  │95年10月23日18時許  │臺北市○○區○○路289號（伊都汽車旅館）       │
    ├──┼──────────┼───────────────────────┤
    │ 5  │95年10月26日19時許  │同上                                          │
    ├──┼──────────┼───────────────────────┤
    │ 6  │95年10月28日14時許  │同上                                          │
    ├──┼──────────┼───────────────────────┤
    │ 7  │95年11月6日19時許   │同上                                          │
    ├──┼──────────┼───────────────────────┤
    │ 8  │95年11月10日17時許  │同上                                          │
    ├──┼──────────┼───────────────────────┤
    │ 9  │95年11月13日14時許  │同上                                          │
    └──┴──────────┴───────────────────────┘